# 请教陈版反向购买交割日商誉确认问题

提问人：zilei66 时间：2016-01-14 22:36:05
案例背景： A上市公司以发行股份的形式取得B公司控制权，发行后B公司原股东持股数量超过原A公司大股东持股数量，A公司实际控制权发生变化，构成反向购买。该反向购买属于构成业务的反向购买， 假定定价基准日未 2014 年 6 月 30 日，实际交割日为2015 年 3 月 31 日。
A公司在编制备考合并报表确认商誉时，以A公司（原上市公司部分） 2014 年 6 月 30 日收益法评估值和 2014 年 6 月 30 日成本法评估价值差额确认商誉。
请教： 资产交割日 2015 年 3 月 31 日确认商誉时如何进行处理？ A:对A公司原有业务以 2015 年 3 月 31 日为基准重新采用上述两种方法再次进行评估。 B:继续以原收益法评估值作为合并成本，以 2014 年 6 月 30 日公允价值持续计量的结果作为可辨认净资产的公允价值。
上述两种处理方式哪种更为恰当，或者均不恰当？

回答人：chenyiwei
理论上方法A最合理，一般情况下方法B也可接受，且较多见。

提问人：zengfengxia 时间：2016-01-17 11:47:41
陈版，B的方法中合并成本是不是需要在购买日重新考虑的？

回答人：chenyiwei
可以在收益法评估值基础上调整，例如根据过渡期间的实际损益情况修正原先的未来盈利预测。